# 购买的无产权车库会计处理

提问人：lbwl 时间：2012-03-13 11:27:35
购买的无产权车库会计处理是进入长期待摊费用好还是其他流动资产或非流动资产好呢

回答人：chenyiwei
实际上可以将其经济实质理解为预付未来若干年的租金。如果使用权可以转让的，建议列报为无形资产；如果不能转让使用权的，则建议列报为长期待摊费用。